【裁判字號】    98,訴,35
【裁判日期】    980211
【裁判案由】    毒品危害防制條例
【裁判全文】
臺灣臺北地方法院刑事判決                98年度訴字第35號
公  訴  人  臺灣臺北地方法院檢察署檢察官
被      告  甲○○
上列被告因違反毒品危害防制條例案件，經檢察官提起公訴（九
十七年度毒偵字第三七九二號），被告於本院準備程序中就被訴
事實為有罪之陳述，經告知簡式審判程序之旨，並聽取公訴人及
被告之意見後，本院合議庭認為適宜由受命法官獨任進行簡式審
判程序而裁定改由受命法官獨任進行簡式審判程序審理，判決如
下：
    主      文
甲○○施用第一級毒品，累犯，處有期徒刑玖月。
    事實及理由
一、本案犯罪事實除：甲○○有違反麻醉藥品管理條例、竊盜、
    肅清煙毒條例案件等前科，於民國九十五年間，因犯施用第
    一級毒品、第二級毒品罪，經本院以九十四年度訴字第一八
    六五號判決各判處有期徒刑八月、三月，應執行有期徒刑十
    月確定，於九十六年四月一日縮刑期滿，同年月二日因徒刑
    執行完畢出監。甲○○以將第一級毒品海洛因及食鹽水加在
    一起後用針筒注射之方式施用第一級毒品海洛因，嗣於九十
    七年十月二十九日，甲○○經臺灣臺北地方法院檢察署採集
    其尿液檢體送臺灣檢驗科技股份有限公司以初步檢驗－ＥＩ
    Ａ酵素免疫分析法及確認檢驗－ＧＣ／ＭＳ氣相層析／質譜
    儀法檢驗後呈鴉片類（嗎啡）陽性反應，始知此情，應予補
    充，證據應補載被告甲○○於本院準備程序及審理時之自白
    （見本院九十八年二月四日準備程序筆錄、審判筆錄）、本
    院八十九年度毒聲字第三四五號刑事裁定、八十九年度毒聲
    字第一六三九號刑事裁定、九十年度毒聲字第一○○號刑事
    裁定、臺灣臺北地方法院檢察署檢察官九十年度戒毒偵字第
    一六九號不起訴處分書、本院九十四年度訴字第一八六五號
    刑事判決外，其餘犯罪事實及證據均引用如附件所示之起訴
    書之記載。
二、查海洛因屬毒品危害防制條例第二條第二項第一款所稱之第
    一級毒品，核被告所為，係犯毒品危害防制條例第十條第一
    項之施用第一級毒品罪。其持有第一級毒品海洛因之低度行
    為為施用第一級毒品海洛因之高度行為所吸收，不另論罪。
    查被告於九十五年間，因犯施用第一級毒品、第二級毒品罪
    ，經本院以九十四年度訴字第一八六五號判決各判處有期徒
    刑八月、三月，應執行有期徒刑十月確定，於九十六年四月
    一四縮刑期滿，同年月二日因徒刑執行完畢出監，有臺灣高
    等法院被告前案紀錄表在卷可按，是被告受前開徒刑執行完
    畢後，五年以內故意再犯本案有期徒刑以上之罪，為累犯，
    應依刑法第四十七條第一項之規定，加重其刑。爰審酌被告
    前經觀察勒戒、強制戒治之矯治處遇、刑罰科處及執行完畢
    後，猶為本案之施用第一級毒品海洛因行為，惟其所為主要
    係戕害自身，並未直接積極損害他人之利益，品行、犯罪之
    動機、目的、手段、生活狀況、智識程度暨犯罪後於偵、審
    中均坦承犯行，頗知悔悟等一切情狀，認公訴人於本院審理
    中所求處之有期徒刑十月，尚嫌過重，爰量處如主文所示之
    刑。
三、另本案為適用簡式審判程序之案件，依刑事訴訟法第三百十
    條之二之規定，此有罪判決書之製作，準用刑事訴訟法第四
    百五十四條之規定，附此敘明。
據上論斷，應依刑事訴訟法第二百七十三條之一第一項、第二百
九十九條第一項前段、第三百十條之二、第四百五十四條第二項
，毒品危害防制條例第十條第一項，刑法第十一條前段、第四十
七條第一項，判決如主文。
本案經檢察官楊展庚到庭執行職務
中    華    民    國    98    年    2     月    11    日
                  刑事第十一庭  法  官  黃紹紘
以上正本證明與原本無異。
如不服本判決應於收受送達後十日內向本院提出上訴書狀，並應
敘述具體理由；其未敘述上訴理由者，應於上訴期間屆滿後二十
日內向本院補提理由書（均須按他造當事人之人數附繕本）「切
勿逕送上級法院」。告訴人或被害人如對於本判決不服者，應具
備理由請求檢察官上訴，其上訴期間之計算係以檢察官收受判決
正本之日期為準。
                                書記官  陳靜君
中    華    民    國    98    年    2     月    19    日
附錄本案論罪科刑所犯法條全文
毒品危害防制條例第十條
施用第一級毒品者，處六月以上五年以下有期徒刑。
施用第二級毒品者，處三年以下有期徒刑。
附件：
臺灣臺北地方法院檢察署檢察官起訴書
                                    97年度毒偵字第3792號
    被      告  甲○○  男  47歲（民國○○年○月○○日生）
                        住臺北市萬華區○○○路○段250巷3
                          弄15號4樓之1
                        國民身分證統一編號：Ｚ000000000號
上列被告因違反毒品危害防制條例案件，業經偵查終結，認應提
起公訴，茲將犯罪事實及證據並所犯法條分敘如下：
        犯罪事實
一、甲○○於民國88年間因毒品危害防制條例案件，經臺灣臺北
    地方法院裁定送觀察、勒戒後，認有繼續施用毒品傾向，該
    院復以89年度毒聲字第1639號裁定令入戒治處所施以強制戒
    治，嗣以90年度毒聲字第100號裁定停止戒治，所餘戒治期
    間付保護管束，並於90年6月15日交付保護管束強治戒治期
    滿，由本署檢察官於90年7月25日以90年度戒毒偵字第169號
    為不起訴處分確定；又其因違反肅清煙毒條例案件，經臺灣
    臺北地方法院以85年訴字第18號判處有期徒刑4年確定，甫
    於92年5月2日縮刑期滿執行完畢。又因施用第一級毒品海洛
    因及第二級毒品安非他命，經法院分別判處有期徒刑8月及
    3月，定應執行刑為10月，甫於96年4月1日因縮刑執行期滿
    。詎猶不知悔改，復於97年10月27日，在臺北市○○○路河
    堤某處，施用第一級毒品海洛因。
二、案經本署觀護人告發偵辦。
        證據並所犯法條
一、證據清單及待證事實：
┌──┬───────────┬───────────┐
│編號│    證  據  名  稱    │    待  證  事  實    │
├──┼───────────┼───────────┤
│ 一 │被告於偵查中之供述。  │被告於前開時、地施用第│
│    │                      │一級毒品海洛因之事實。│
├──┼───────────┼───────────┤
│ 二 │台灣檢驗科技股份有限公│被告之尿液經送驗結果呈│
│    │司濫用藥物尿液檢驗報告│嗎啡陽性反應之事實。  │
│    │1紙。                 │                      │
├──┼───────────┼───────────┤
│ 三 │本署刑案資料查註紀錄表│被告於強制戒治完畢釋放│
│    │1份                   │後5年內以 及有期徒刑之│
│    │                      │執行完畢後5年內，故意 │
│    │                      │再犯本件施用第一級毒品│
│    │                      │罪嫌之事實。          │
└──┴───────────┴───────────┘
二、核被告所為，係犯毒品危害防制條例第10條第 1項之施用第
    一級毒品罪嫌。又被告曾受有期徒刑之執行完畢，有本署刑
    案資料查註紀錄表1份可參，其於5年內故意再犯本件有期徒
    刑以上之罪，為累犯，請依刑法第47條第1項規定加重其刑
    。
三、依毒品危害防制條例第23條第2項、刑事訴訟法第251條第1
    項提起公訴。
    此  致
臺灣臺北地方法院
中    華    民    國    97    年    12    月    19    日
                        檢  察  官  賴  正  聲
本件正本證明與原本無異
中    華    民    國    97    年    12    月    30    日
                        書  記  官  林  素  梅
所犯法條
毒品危害防制條例第10條
施用第一級毒品者，處 6 月以上 5 年以下有期徒刑。
施用第二級毒品者，處 3 年以下有期徒刑。


司法院資訊處製作；財團法人民間司法改革基金會備份。
